最高法院刑事判決　　　　　　九十四年度台上字第一八三九號
　　上　訴　人　台灣高等法院台南分院檢察署檢察官
　　被　　　告　甲○○
　　　　　　　　　　　　68弄.
上列上訴人因被告違反毒品危害防制條例案件，不服台灣高等法
院台南分院中華民國九十一年五月三十日第二審判決（九十一年
度上訴字第五一０號，起訴案號：台灣台南地方法院檢察署八十
九年度偵字第一一七七三號、九十年度毒偵字第三七一號），提
起上訴，本院判決如下：
    主  文
原判決撤銷，發回台灣高等法院台南分院。
    理  由
本件原判決以公訴意旨略謂被告甲○○有其理由欄一、所載之犯
行，因認被告涉犯毒品危害防制條例第四條第一項販賣第一級毒
品罪嫌。惟經審理結果，認無積極證據足認被告有被訴之上開犯
行，因而維持第一審諭知被告無罪之判決，駁回檢察官在第二審
之上訴。固非無見。
惟查：判決書所記載之理由，須與卷內證據資料相適合，對於被
告不利之證據資料，如何不足以證明被告犯罪，亦應詳述其理由
，否則即有判決理由矛盾及理由不備之違法。原判決於理由以證
人王秋萍、陳文中固於警詢指稱向被告購買毒品海洛因云云，但
王秋萍於第一審審理時供稱向自稱甲○○者購買毒品海洛因，那
人比被告年輕，大約三、四十歲，非被告等語，另證人陳文中經
第一審及原審傳訊，均未到庭，第一審並依法拘提不著，調查途
徑已窮，且其於警詢供述自民國八十九年七月初撥打00000
00000號電話與被告聯絡購買毒品海洛因二十次，但依調取
之通聯紀錄所示，上開期間，陳文中家中所用0000000號
電話與上開被告之行動電話僅有四次通話，陳文中所供不符，因
而為被告有利之認定。然依卷內資料，王秋萍、陳文中除於警詢
指稱向被告購買毒品海洛因外，於檢察官偵查中亦為相同供述，
王秋萍且依被告被查獲後所拍之相片為指認（偵字第一一七三號
卷第二十三頁反面，毒偵字第三七一號卷第四十一頁、第四十九
頁），陳文中於第一審審理時並曾到庭仍供證向被告購買毒品海
洛因（第一審卷第二十三頁），而其於警詢係供謂以上開家中電
話撥打被告之0000000000號、0000000000
號電話聯絡購買毒品海洛因，最後一次係八十九年十月八日買新
台幣二千元，被告託一位不詳姓名男子與伊交易（台南市警察局
第六分局刑案偵查卷其筆錄）。乃原判決竟謂王秋萍、陳文中僅
於警詢指認，而陳文中於警詢係供稱打被告之00000000
00號電話，其且經第一審傳拘無著云云，與卷內資料不符，顯
有判決理由矛盾之違誤。又置王秋萍於偵查中已依被告之相片為
指認於不顧，徒採信其於第一審證稱該販賣毒品予伊之甲○○比
被告年輕云云，亦有未當，另被告於警詢亦坦承有販賣毒品海洛
因予陳文中，辯稱陳文中最後一次係於八十九年十月八日向伊購
買，伊叫阿峰者先撥給，伊為警查獲三支行動電話，其中一支為
0000000000號等語（同上警卷被告筆錄），與陳文中
之上開供述相符合，此似為不利於被告之證據，原判決未說明何
以不足採納，亦屬判決理由不備。檢察官上訴意旨指摘原判決違
法，為有理由，應認原判決有發回更審之原因。
據上論結，應依刑事訴訟法第三百九十七條、第四百零一條，判
決如主文。
中　　華　　民　　國　九十四　年　　四　　月　 十四　 日
                      最高法院刑事第十二庭
                          審判長法官  謝　俊　雄
                                法官  陳　世　雄
                                法官  蘇　振　堂
                                法官  吳　信　銘
                                法官  徐　文　亮
      本件正本證明與原本無異
                                      書  記  官
中　　華　　民　　國　九十四　年　　四　　月　 十九 　日
                                                      Ｃ
